臺灣臺南地方法院民事判決
109年度簡上字第197號

上  訴  人  康月蓮  
被  上訴人  吳壽美  
            吳俊光  
            吳哲光  
            吳壽齡  
            吳重光  
            吳正光  

            林國雄  
            林秀一  
            林超群  


            林青芳  

            林毓香  


            吳德一  
            吳德昭  
            吳德堂  

            吳德恒  
            林美治  
            林文瑞  

            林文健  
            薛林玉華
上  一  人
法定代理人  薛張玉燕

被  上訴人  劉瑞蘭  

            林晏如  
            林文宜  
            林文君  
            林文慧  
            林文英  
            林玉梅  

            蘇林玉湘

            林松洲  
            林螢    
            徐許昭美

            陳慧瑛  

            陳毓瑛  



            張維仁  
            張席鳴  
            林玉蕙  
            陳國弘  
            林王寶瑩
            林玟君  
            林宗正  
            林玟伶  
            林建廷  
            陳金城  
            陳素季  
            陳素卿  
            陳信安  
            林菊    
            林永賢  
            張林阿玲
            林永煌  
            林玉蕊  
            林金寶  
            林秀緞  
            林秀美  
            林麗惠  
            顏林和  
            朱林珠  
            林國顯  
            林秀靜  
            李素杏  
            林達揚  
            林詩航  
            林翰徽  
            林翰澤  
            詹貴珍  
            林鴻翔  
            林立軒  
            林廖月娥
            林添獻  
            林金瑛  
            陳秋榮  
            陳金順  
            陳金雄  

            吳陳金快
            楊陳金蓮
            陳金足  
            陳永泉  
            陳永明  
            江林招  
            蔡林服  

            李科輝  

            李冠毅  
            李勃興  
            林永達  
            林榮三  
            林世宗  
            林立仁  
            林瑞良  
            林偉成  
            林永森  
            林秀美  



            邵鳳    
            葉芳成  
            葉姿佑  
            林秀治  
            林本福  
            林基炎  
            林秀雲  

            林秀敏  
            林博順  
            林博南  

            林信志  
            林水勝  
            林易聖即林士惇

            林育賢  
            張許貴英
            林子哲  
            林子殷  
            林平得  
            溫木水  
            溫木堯  

            温百川  
            林銘基  


            林忠義  
            蔡月理  
            林秋月  
            林耀正  
            林賴英花
            林光賢  
            林承南  
            林秋芳  
            林秋芬  
            林洋州  
            陳瑾瑛  



            羅淑惠  
            林駿堯  
            林駿佑  
            林謝美佐（即林炳煌之承受訴訟人）

            林政導（即林炳煌之承受訴訟人）

            林靜慧（即林炳煌之承受訴訟人）

            林泳（即林炳煌之承受訴訟人）

            施林淑玉（即林慶秋之承受訴訟人）

            黃林淑美（兼林慶秋之承受訴訟人）

            林淑援（兼林慶秋之承受訴訟人）

            林耿彬（兼林慶秋之承受訴訟人）

            林淑敏（兼林慶秋之承受訴訟人）

            温文進（即温春滿之承受訴訟人）

            温文燦（即温春滿之承受訴訟人）

            溫菊枝（即温春滿之承受訴訟人）

            林温甚（即温春滿之承受訴訟人）

上列當事人間請求確認界址事件，上訴人對於中華民國109年1月
21日臺灣臺南地方法院新市簡易庭108年度新簡字第110號第一審
判決提起上訴，本院判決如下：
    主    　文
原判決廢棄，發回臺灣臺南地方法院新市簡易庭。
    事實及理由
一、被上訴人即被告林炳煌於原審辯論終結（民國108年12月31
    日）前之同年9月1日即死亡，被上訴人即被告林慶秋則於10
    9年7月17日死亡，被上訴人即被告温春滿則於109年3月18日
    死亡，此有個人基本資料查詢結果3份（見簡上字【被上訴
    人戶籍資料】卷第107、125、151頁）在卷為證，其中被上
    訴人林炳煌之繼承人為林謝美佐、林政導、林靜慧、林泳
    ；被上訴人林慶秋之繼承人為施林淑玉、黃林淑美、林淑援
    、林耿彬、林淑敏；被上訴人温春滿之繼承人為温文進、温
    文燦、溫菊枝、林温甚，此有上訴人所提出之繼承系統表、
    戶籍謄本以及本院依職權查詢被上訴人林炳煌、温春滿、林
    慶秋之繼承人有無聲明拋棄或限定繼承情形之紀錄等資料（
    見簡上字卷㈡第205至217頁、第221至259頁）在卷可查。上
    訴人已於110年2月5日具狀聲明承受訴訟（見簡上字卷㈡第21
    9頁），符合民事訴訟法第175條第2項之規定，應予准許，
    且經本院將其繕本送達被上訴人林炳煌、林慶秋以及温春滿
    之承受訴訟人。
二、按第一審之訴訟程序有重大之瑕疵者，第二審法院得廢棄原
    判決，而將該事件發回原法院。但以因維持審級制度認為必
    要時為限；前項情形，應予當事人陳述意見之機會，如兩造
    同意願由第二審法院就該事件為裁判者，應自為判決，民事
    訴訟法第451條第1項、第2項定有明文。又第451條第1項判
    決得不經言詞辯論為之，此觀同法第453條規定亦明。上開
    規定，依同法第436條之1第3項，對於簡易程序第一審判決
    之上訴程序準用之。而所謂訴訟程序有重大之瑕疵者，是指
    第一審違背訴訟程序之規定，其違背與判決內容有因果關係
    ，或因訴訟程序違背規定，不適於為第二審辯論及判決之基
    礎者而言。
三、又按當事人死亡者，訴訟程序在有繼承人、遺產管理人或其
    他依法令應續行訴訟之人承受其訴訟以前當然停止，民事訴
    訟法第168條定有明文。再按訴訟標的對於共同訴訟之各人
    必須合一確定者，必須一同起訴或一同被訴，其當事人之適
    格，始能謂無欠缺。本件上訴人即原告起訴請求確認其所有
    坐落臺南市○○區○○段000○000地號土地與被上訴人即被告共
    有坐落於同段699地號土地（下稱系爭699土地）間之界址，
    則本件自應以系爭699土地全體共有人為被告方屬合法，訴
    訟標的對系爭699土地全體共有人必須合一確定。復依民事
    訴訟法第56條第1項第3款規定，共同訴訟人中之一人生有訴
    訟當然停止或裁定停止之原因者，其當然停止或裁定停止之
    效力及於全體。
四、經查：本件原審被告林炳煌於起訴後之108年9月1日死亡，
    原審未依民事訴訟法第56條第1項第3款以及第168條規定停
    止訴訟，仍於108年12月31日終結言詞辯論程序，109年1月2
    1日為實體判決，其訴訟程序自屬有重大之瑕疵，基此所為
    之判決，即屬違背法令。又本件經上訴人提起上訴後，因部
    分被上訴人送達處所不明而須為公示送達，是顯然無可能合
    意由本院就本件自為裁判，為維持當事人審級制度之利益，
    自有將本事件全部發回原審法院更為裁判之必要。爰不經言
    詞辯論，將原判決廢棄，發回本院新市簡易庭重行審理，以
    符法制。
五、據上論結，本件上訴為有理由，依民事訴訟法第436條之1第
    3項、第451條第1項、第453條，判決如主文。　　
中　　華　　民　　國　　110 　年　　2 　　月　　26　　日
                  民事第一庭  審判長法    官　林雯娟
　　　　　　　　　                  法    官  王鍾湄
　　　　　　　　　                  法    官  廖建瑋
以上正本係照原本作成。　　　　　　　　　
本判決不得上訴 。
中　　華　　民　　國　　110 　年　　2 　　月　　26　　日
                                    書 記 官  鄭梅君